【裁判字號】    95,裁,2593
【裁判日期】    951123
【裁判案由】    貨物稅
【裁判全文】
最  高  行  政  法  院  裁  定
                                     95年度裁字第02593號
抗  告  人  乙○○
相  對  人  財政部高雄市國稅局
代  表  人  甲○○
上列抗告人因與相對人間貨物稅事件，對於中華民國95年3月27
日高雄高等行政法院95年度訴字第56號裁定提起抗告，本院裁定
如下：
    主  文
抗告駁回。
抗告訴訟費用由抗告人負擔。
    理  由
一、本件原裁定係以：本件為罰鍰處分之爭訟，因抗告人違章行
    為之營業地址在高雄市○○路22號，查獲時抗告人戶籍原設
    高雄縣鳳山市誠正里黃埔新村東2橫巷142號，嗣於89年3月2
    3日戶籍更為高雄縣鳳山市誠正里黃埔新村東6巷130之3號。
    而抗告人未登載設立營業地址，原處分書向抗告人新戶籍地
    即高雄縣鳳山市誠正里黃埔新村東6巷130之3號送達，經郵
    局以「遷移」退回。相對人乃於90年7月24日依稅捐稽徵法
    第18條規定，辦理公示送達，繳納期限延自90年8月29日起
    至90年9月12日止，一併與罰鍰處分書於90年8月6日公告曉
    示抗告人自公告之日起20日內逕向相對人洽領，即已於90年
    8月26日發生送達之效力，核本件罰鍰繳納期限屆滿日為90
    年9月12日，自翌日起計算其復查期間30日，則復查期間應
    於90年10月12日即已屆滿。然抗告人遲至94年7月6日始向相
    對人提出復查申請書，顯已逾30日之法定不變期間，程序即
    有未合，訴願決定自程序上予以駁回，並無不合，抗告人復
    對之提起本件訴訟，難謂合法為由，駁回抗告人在原審之起
    訴。
二、抗告意旨略謂：抗告人於88年6月29日承擔人頭後即已離開
    高雄市○○區○○路22號及鳳山市○○○路67號9樓，相對
    人卻向上開地址送達原處分書，而未轉告抗告人，致使抗告
    人未在規定期間繳納罰鍰，且遲至93年8月13日才提出復查
    申請；抗告人只是人頭，並未出售及持有無納稅照證之應稅
    貨物－柴油，且不知向誰購買，如何指認來源廠商？而林嘉
    明為地下油行之實際負責人，罰鍰應由其繳納，抗告人是人
    頭，為何無審究之必要等語。
三、本院查原裁定業於理由項下明：原處分因向抗告人戶籍地
    送達，經郵局以「遷移」退回，乃依法辦理公示送達等情綦
    詳，自生合法送達之效力。抗告人主張原處分書未予轉告云
    云，殊無足採。其他抗告意旨對於原裁定以申請復查逾期為
    由，予以駁回乙節，並未具體表明有何違背法令，徒就罰鍰
    應由他人繳納等實體事項再事爭執，核無理由，抗告應予駁
    回。
四、依行政訴訟法第104條、民事訴訟法第95條、第78條，裁定
    如主文。
中    華    民    國    95    年    11    月    23    日
                  第二庭審判長法  官  廖  政  雄
                              法  官  黃  淑  玲
                              法  官  鍾  耀  光
                              法  官  姜  仁  脩
                              法  官  黃  清  光
以  上  正  本  證  明  與  原  本  無  異
中    華    民    國    95    年    11    月    23    日
                              書記官  張  雅  琴


司法院資訊處製作；財團法人民間司法改革基金會備份。
